---
title: "exploratory-analysis"
author: "Marcos Andreo"
date: "14 de junio de 2017"
output: html_document
---

```{r setup, include=FALSE}
knitr::opts_chunk$set(echo = TRUE)
```

```{r}
library(dplyr)
library(rjson)
library(ggplot2)
```

## Adaptación de los datos

Importamos desde archivo en formato JSON 
```{r}
jsonfile <- fromJSON(file = "../01_web-scrapping/resultS/2017-06-07_Pedro Sánchez_2017-05-21.json")
```


Preparamos un dataframe de nombre frases.discurso donde en cada fila se encontrará una frase
```{r}
jsonfile_df <- as.data.frame(jsonfile)
frases <- strsplit(toString(jsonfile_df$texto), ".", fixed = TRUE)
frases.discurso <- data.frame(contenido <- frases)
colnames(frases.discurso) <- c("frase")
```

Número de frases
```{r}
n_frases <- nrow(frases.discurso)
```


Uso de un dataframe auxiliar para obtener el numero de palabras en una frase y el numero de palabras diferentes. A su vez se obtiene la diferencia de estos dos valores para ver el número de palabras repetidas. 
```{r}
aux.df <- data.frame( n_words = numeric(n_frases), n_words_dif = numeric(n_frases))

for( i in 1:nrow(frases.discurso))
{
  frase.aux <- data.frame(strsplit(toString(frases.discurso$frase[i]), ' '))
  colnames(frase.aux) <- c("word")
  aux.df$n_words[i] <- nrow(frase.aux)
  aux.df$n_words_dif[i] <- length((levels(frase.aux$word)))
  
  frase.aux <- NULL
  
}  

frases.discurso <- cbind(frases.discurso, aux.df)

frases.discurso <- frases.discurso %>%
  mutate(repeticiones = n_words - n_words_dif)
```

El dataframe final tiene la siguiente estructura
```{r}
head(frases.discurso)
```


## Análisis de datos

Evolución temporal en la duración de los discursos. Mediante este gráfico podemos observar si con el paso del tiempo, el numero de palabras por frase tiende a incrementar o decrementar.
```{r}
frases.discurso %>%
  ggplot(aes(x = 1:40, y= n_words)) +
  geom_line()
```

Evolución temporal de las repeticiones
¿Conforme pasa el tiempo se tiende a repetir más palabras?
```{r}
frases.discurso %>%
  ggplot(aes(x = 1:40, y= repeticiones)) +
  geom_line()
```

Relación entre el numero de palabras total y el numero de palabras diferentes. El objetivo es ver si cuando el tamaño de una frase aumenta se debe a que se han repetido muchas palabras o no.
```{r}
 
ggplot() + 
  geom_line(data = frases.discurso, aes(x = 1:40, y= n_words, color='Palabras por frase')) +
  geom_line(data = frases.discurso, aes(x = 1:40, y= n_words_dif, color='Palabras diferentes por frase')) +
  labs(x = 'número de frase', y = 'número de palabras', title = 'Comparación palabras totales - palabras repetidas', color='Leyenda')

```
